【裁判字號】    98,交抗,54
【裁判日期】    980527
【裁判案由】    違反道路交通管理處罰條例聲明異議
【裁判全文】
臺灣高等法院花蓮分院交通事件裁定      98年度交抗字第54號
抗  告  人
即受處分人  甲○○
上列抗告人即受處分人因違反道路交通管理處罰條例案件，不服
中華民國98年4月8日臺灣花蓮地方法院98年度交聲字第95號裁定
，提起抗告，本院裁定如下：
    主  文
抗告駁回。
    理  由
一、抗告意旨略以：抗告人於民國（下同）88年12月31日即遷入
    花蓮縣吉安鄉○○街45號4樓之戶籍地，而本件違規行為發
    生於96年11月5日，原舉發機關寄發之舉發通知單卻郵寄至
    花蓮市○○路315巷25號，而以寄存送達方式寄存於中華郵
    局，本人無從收受，該舉發通知單未合法送達本人以完成舉
    發程序，其後原處分機關於98年3月18日據以製作之裁決書
    雖送達至花蓮縣吉安鄉○○街45號4樓之戶籍地，然已逾舉
    發期限，應不得舉發，為此請求撤銷原裁定及原處分云云。
二、按受處分人不服第8條主管機關所為之處罰，得於接到裁決
    書之翌日起20日內，向管轄地方法院聲明異議，道路交通管
    理處罰條例第87條第1項定有明文。又道路交通案件處理辦
    法第13條規定，聲明異議，應以司法狀紙，敘述異議之理由
    ，提出於原處分機關為之。再按違反道路交通管理事件統一
    裁罰基準及處理細則第5條規定：處理違反道路交通管理事
    件，有關文書送達之程序，依行政程序法之規定，惟依行政
    程序法第74條第1項規定所為之寄存送達，並未準用民事訴
    訟法第138條第2項規定，自應於寄存送達當日即生送達之效
    力（臺灣高等法院暨所屬法院97年法律座談會刑事類提案第
    42號審查意見參照）。
三、經查：本件抗告人即受處分人甲○○所涉「在道路收費停車
    處所停車經催繳不依規定繳費」交通違規，經原處分機關於
    97年5月20日開立違反道路交通管理事件裁決書，經郵務機
    關送達聲請人之現戶籍地「花蓮縣吉安鄉○○街45號4樓」
    ，因郵務機關未獲會晤本人、同居人、受僱人或應送達處所
    之接收郵件人員，而於97年5月23日將該裁決書寄存於仁里
    郵局，以為送達，此有該裁決書、交通部公路總局臺北區監
    理所花蓮監理站送達證書影本各1份附卷可稽，揆諸前開說
    明，上開送達合於行政程序法關於文書送達之規定，不論抗
    告人實際有無或何時前往領取裁決書，均應於寄存送達當日
    起發生送達之效力。抗告人如認本件已逾舉發期限，不得再
    舉發，而對該裁決書有所不服，自應從送達之翌日起20日內
    聲明異議。然抗告人卻遲至98年3月18日始具狀向原處分機
    關聲明異議，此有抗告人之聲明異議狀及原處分機關之案件
    移送書附卷可資證明，顯逾異議期間，是原裁定以本件異議
    逾期且無從補正，駁回其異議，核無不合。抗告意旨所指事
    項縱屬不虛，亦不能解免其已逾越法定期間之既成事實，是
    其抗告不能認為有理由，應予駁回。
據上論斷，應依道路交通管理處罰條例第89條、道路交通案件處
理辦法第25條、第26條，刑事訴訟法第412條，裁定如主文。
中    華    民    國    98    年    5     月    27    日
                      刑事庭審判長法  官  謝志揚
                                  法  官  劉雪惠
                                  法  官  林鳳珠
以上正本證明與原本無異。
本件不得再抗告。
中    華    民    國    98    年    5     月    27    日
                                  書記官  徐文彬


司法院資訊處製作；財團法人民間司法改革基金會備份。
